臺灣屏東地方法院民事裁定
110年度消債職聲免字第77號
聲  請  人  
即 債務 人  秦湘涵（原名：秦慧娟）


相  對  人  
即 債權 人  花旗（台灣）商業銀行股份有限公司


法定代理人  莫兆鴻  


代  理  人  陳正欽  
相  對  人  
即 債權 人  臺灣新光商業銀行股份有限公司

法定代理人  李增昌  
代  理  人  郭偉成  
相  對  人  
即 債權 人  台新國際商業銀行股份有限公司

法定代理人  尚瑞強  


相  對  人  
即 債權 人  良京實業股份有限公司

法定代理人  平川秀一郎



相  對  人  
即 債權 人  台灣大哥大股份有限公司

法定代理人  蔡明忠  


相  對  人  
即 債權 人  固德資產管理顧問股份有限公司

法定代理人  王吳貴妹


上列當事人聲請消費者債務清理事件，本院裁定如下：
    主  文
債務人甲○○應予免責。
    理  由
一、按法院為終止或終結清算程序之裁定確定後，除別有規定外
    ，應以裁定免除債務人之債務。消費者債務清理條例（下稱
    消債條例）第132條定有明文。又法院裁定開始清算程序後
    ，債務人有薪資、執行業務所得或其他固定收入，扣除自己
    及依法應受其扶養者所必要生活費用之數額後仍有餘額，而
    普通債權人之分配總額低於債務人聲請清算前二年間，可處
    分所得扣除自己及依法應受其扶養者所必要生活費用之數額
    者，法院應為不免責之裁定。但債務人證明經普通債權人全
    體同意者，不在此限。另債務人有下列各款情形之一者，法
    院應為不免責之裁定。但債務人證明經普通債權人全體同意
    者，不在此限：一、於七年內曾依破產法或本條例規定受免
    責。二、故意隱匿、毀損應屬清算財團之財產，或為其他不
    利於債權人之處分，致債權人受有損害。三、捏造債務或承
    認不真實之債務。四、聲請清算前二年內，因消費奢侈商品
    或服務、賭博或其他投機行為，所負債務之總額逾聲請清算
    時無擔保及無優先權債務之半數，而生開始清算之原因。五
    、於清算聲請前一年內，已有清算之原因，而隱瞞其事實，
    使他人與之為交易致生損害。六、明知已有清算原因之事實
    ，非基於本人之義務，而以特別利於債權人中之一人或數人
    為目的，提供擔保或消滅債務。七、隱匿、毀棄、偽造或變
    造帳簿或其他會計文件之全部或一部，致其財產之狀況不真
    確。八、故意於財產及收入狀況說明書為不實之記載，或有
    其他故意違反本條例所定義務之行為，致債權人受有損害，
    或重大延滯程序，復為同條例第133、134條所明定。
二、經查：
  ㈠聲請人前於民國109年12月28日聲請清算，經本院以110年度
    消債清字第2號裁定自110年5月21日中午12時起開始清算程
    序。復因清算財團之財產不敷清償財團費用及債務，經本院
    於110年9月9日以110年度司執消債清字第41號裁定終止清算
    程序確定等情，業據調取上開各卷宗核閱屬實。
  ㈡關於聲請人於開始清算程序後迄今之收入部分，聲請人受僱
    於宜興加油站有限公司，每月所得約為新臺幣（下同）24,0
    00元，有薪資單可參，且與勞保投保資料相符，亦經本院調
    取其之勞保局電子閘門網路資料查詢表核閱無誤，堪信屬實
    。至聲請人之支出部分，聲請人陳稱每月必要支出共為11,0
    00元，雖未提出全部單據供本院審酌，惟低於依消債條例第
    64條之2第1項規定，以110、111年衛生福利部公告每人每月
    最低生活費之1.2倍之15,946元、17,076元，應屬確實。又
    聲請人育有未成年子女，分別年約11歲、5歲及4歲，其等10
    7至109年均無所得，名下無財產，其等均在學，有戶籍謄本
    、幼兒園收費收據、在學證明書、就學證明書可佐，復經本
    院調取其等之稅務電子閘門網路資料查詢表核閱無誤，堪認
    有受聲請人扶養之必要。而上開扶養義務，其中11歲之女，
    應由聲請人及其前配偶共同負擔，另5歲及4歲子女，應由聲
    請人及其配偶共同負擔，另該5歲及4歲子女每月領有托育津
    貼，亦有前引就學證明書可稽，聲請人於本院調查時固稱該
    津貼直接匯入屏東縣私立立育幼兒園，不清楚金額等語，本
    院因而函詢該育幼園，該育幼園迄未回覆，有訊問筆錄及本
    院民事庭111年1月18日屏院惠民力字第110消債職聲免77號
    函可佐，然本院衡以該育幼園設立於屏東縣，復參酌屏東縣
    托育津貼自治條例第3條第1項規定，得認該5歲及4歲子女每
    月所領托育津貼各為1,500元，此部分應予扣除，是依消債
    條例第64條之2第2項規定，以上開每人每月最低生活費1.2
    倍計算，聲請人110年至111年每年度各月應負擔之扶養費分
    別為22,419元、24,114元（計算式：15,946÷2＋【15,946×2－
    1,500－1,500】÷2＝22,419；17,076÷2＋【17,076×2－1,500－1,
    500】÷2＝24,114），則聲請人主張低於上開金額之扶養費13
    ,000元，得予認列。聲請人應負擔之扶養費為23,919元（計
    算式：15,946÷2＋15,946×2÷2＝23,919），則聲請人主張低於
    上開金額之扶養費13,000元，洵堪採信。綜上，聲請人110
    至111年度每月必要支出及扶養費為24,000元（計算式：11,
    000＋13,000＝24,000），與聲請人每月所得24,000元相當，
    則聲請人於清算程序之固定收入扣除前開必要支出及扶養費
    用後，顯無剩餘，自無消債條例第133條應不予免責規定之
    適用餘地。此外，本件查無聲請人有何其他應不予免責之情
    形，揆諸前揭說明，自應裁定聲請人免責。
三、依首開規定，裁定如主文。
中　　華　　民　　國　　111 　年　　5 　　月　　 5　　日
                  民事庭  法　官　彭聖芳
正本係照原本作成。
如不服本裁定應於送達後10日內向本院提出抗告狀，並繳納抗告
費新臺幣1,000元。
中　　華　　民　　國　　111 　年　　5 　　月　　5 　　日
                          書記官  孫秀桃